# 关于托管纳入合并范围

提问人：andry-c 时间：2014-05-14 10:21:12
请教陈老师及各位老师，碰到这样一个事情：A集团有B、C两个子公司，A集团根据国资委的要求现在将C公司托管到B公司的旗下。
B公司根据托管协议将C公司纳入合并报表范围，将增加的净资产计入少数股东权益，C公司实现的净利润计入少数股东损益。国内准则中也没有这方面太详细解读，IFRS中有一个通过合同或者协议实现的业务合并：仅通过合同实现的业务合并，收购方并未持有被收购方的股权，因此，在合并财务报表中，被收购方的权益应当全部归属于非控制性权益。此时，商誉的存在与否，取决于对非控制性权益计量方法的选择。如果采用收购日的公允价值计量非控制性权益，则可能产生商誉；如果选择享有被收购方可辨认净资产公允价值的份额计量，则商誉计算公式的（ 1 ）项和（ 2 ）项金额相等，不会产生商誉。托管这种情况是参照这个进行处理吗？这种情况下合并，需要注意哪些事项呢？都需要取得哪些依据呢？

回答人：chenyiwei
1 、关于被托管企业能否纳入合并报表范围的问题，本版面上已有多次讨论，建议搜索一下。 2 、在确定被托管企业可以纳入托管方合并报表范围的前提下，具体的合并报表方法也取决于托管协议的约定。并不能简单地将托管开始日被托管方的所有净资产均列报为少数股东权益。例如，如果在托管协议中，托管方承诺在托管结束时交还给原股东的被托管方净资产价值不低于托管开始日的净资产值，则托管方在其合并报表中，就应当把承诺保值金额确认为一项负债，而不是少数股东权益。